【裁判字號】    89,上易,2250
【裁判日期】    890817
【裁判案由】    竊盜
【裁判全文】
臺灣高等法院臺中分院刑事判決                  八十九年度上易字第二二五號
    上訴人  臺灣台中地方法院檢察署檢察官
    被  告  甲○○
右上訴人因被告竊盜案件，不服臺灣臺中地方法院中華民國八十九年八月十七日第一
審判決（民國八十九年度易字第一三八八號，起訴案號：臺灣臺中地方法院檢察署民
國八十九年度偵字第四一四三號），提起上訴，本院判決如左：
    主  文
原判決撤銷。
甲○○竊盜，處有期徒刑參月。
    事  實
一、甲○○曾因重利案件，經灣臺中地方法院於民國八十九年五月三十一日以八十八
    年度訴字第九二九號刑事判決量處有期徒刑一年四月，於同年六月二十六日確定
    ，現在監執行中，詎甲○○竟意圖為自己不法之所有，於八十八年九月十八日上
    午七時許，在台中縣太平市○○路○段六巷五弄二號前，利用無人之際，竊取乙
    ○○所有牌照號碼ＳＹＭ─三七七號機車一部，得手後供己騎用。嗣於同年月二
    十九日晚上八時三十九分許，甲○○騎乘該機車途經台中市○○路二三三號前，
    為警查獲而查悉上情。
二、案經台中市警察局移送台灣台中地方法院檢察署檢察官偵查起訴。
    理  由
一、訊據被告甲○○對於右揭時、地騎乘前述機車為警查獲之事實，固所是認，但弗
    承有竊盜之犯行，辯稱：該機車並非伊所竊取，係伊在台中市○○路的果菜市場
    賣水果，向附近攤位的送貨員綽號「阿海」的男子所借用以送貨云云。然查本件
    牌照號碼ＳＹＭ─三七七號機車，係乙○○所有而於右述時、地遭人竊取乙節，
    業據證人乙○○指訴在卷；次查被告所稱該機車係向綽號「阿海」之男子所借，
    然其遭警查獲時，又無法帶警拘捕該綽號「阿海」之人，稽諸被告於警訊及偵
    查中供稱該機車係於八十九年九月二十九日十六時許向「阿海」所借，嗣於原審
    法院審理時則改稱係同日晚上七、八點借的，於本院審理時，又翻稱係同日下午
    六點多所借等情，足見被告反覆其詞，當係圖卸刑責之詞，自難採信；此外，復
    有車輛竊盜資料個別查詢報表及贓物認領保管單各一紙附卷可稽，從而事證明確
    ，被告犯行堪以認定，應予依法論科。
二、核被告所為，係犯刑法第三百二十條第一項之竊盜罪。詎原審法院未察，遽為被
    告無罪之判決，尚有未合，上訴人即檢察官執此憑以指摘原判決不當，為有理由
    ，應由本院將原判決予以撤銷改判。查被告已有前科紀錄，有被告全國前案紀錄
    表在卷可考，於犯罪後復矢口否認犯行，爰併審酌其犯罪情節非重，犯罪所得財
    物價值不高及其他一切情狀，量處被告有期徒刑參月。
三、據上論斷，應依刑事訴訟法第三百六十九條第一項前段、第三百六十四條、第二
    百九十九條第一項前段，刑法第三百二十條第一項，罰金罰鍰提高標準條例第一
    條前段判決如主文。
本案經檢察官丙○○到庭執行職務。
中      華      民      國    八十九     年      十二     月    二十一  日
                                  臺灣高等法院臺中分院刑事第十庭
                                        審判長法  官  林  照  明
                                              法  官  蕭  廣  政
                                              法  官  李  寶  堂
右正本證明與原本無異。
不得上訴。
                                              書記官  蕭  玉  真
中      華      民      國    八十九     年      十二     月    二十二  日
                                                                      Ｉ


司法院資訊處製作；財團法人民間司法改革基金會備份。
